臺灣新北地方法院刑事判決
111年度審易字第294號
公  訴  人  臺灣新北地方檢察署檢察官
被      告  林志強



上列被告因竊盜案件，經檢察官提起公訴（110年度偵字第26272
號），被告於準備程序中就被訴事實為有罪之陳述，經本院裁定
改以簡式審判程序審理，判決如下：
    主      文
林志強犯侵入住宅竊盜罪，處有期徒刑陸月，如易科罰金，以新
臺幣壹仟元折算壹日。緩刑貳年，緩刑期間付保護管束，並應於
本判決確定之日起陸個月內，接受參場次之法治教育課程。
    事實及理由
一、本件犯罪事實及證據，除證據部分應補充「被告林志強於本
    院準備程序及審理中之自白」外，其餘均引用如附件起訴書
    之記載。
二、論罪科刑：
  ㈠按刑法第321條第1項第1款之侵入住宅竊盜罪，其所謂「住宅
    」，乃指人類日常居住之場所而言，公寓亦屬之。至公寓樓
    下之「樓梯間」，雖僅供各住戶出入通行，然就公寓之整體
    而言，該樓梯間為該公寓之一部分，而與該公寓有密切不可
    分之關係，故侵入公寓樓下之樓梯間竊盜，難謂無同時妨害
    居住安全之情形，自應成立刑法第321條第1項第1款侵入住
    宅竊盜罪，最高法院76年度台上字第2972號判決要旨可資參
    照。
  ㈡核被告所為，係犯刑法第321條第1項第1款之侵入住宅竊盜罪
    。至告訴人盧錫瑞指稱：雖取回腳踏車，然安裝在腳踏車上
    之手電筒遺失等語，此部分除告訴人之指訴外，並無其他證
    據可資補強。而被告於本院審理時堅稱並未竊取手電筒，則
    於卷內無其他積極證據可資證明被告尚竊得其他物品之情況
    下，基於罪疑唯輕之原則，應從有利於被告之認定，認被告
    僅竊得腳踏車。爰審酌被告不思以正途獲取財物，恣意竊取
    他人財物，顯然欠缺尊重他人財產權之觀念，惟犯後已坦承
    犯行，態度尚佳，且告訴人表示：本來希望被告賠償手電筒
    ，事後想想手電筒價值不高，決定不追究，同意給予被告緩
    刑等語，有本院電話紀錄查詢表附卷可稽，兼衡被告犯罪之
    動機、目的、手段、個人戶籍資料查詢結果註記為高職畢業
    之教育程度、於警詢中自陳勉持之家庭經濟狀況、於審理中
    供稱：因摩托車壞了且上班路途遙遠，才會竊取本案腳踏車
    ，現從事冷氣安裝維修業，無人須扶養等一切情狀，量處如
    主文所示之刑及諭知易科罰金之折算標準。
  ㈢查被告未曾受有期徒刑以上刑之宣告，有臺灣高等法院被告
    前案紀錄表在卷可佐，其因一時失慮，偶罹刑典，於犯後已
    坦承犯行，且告訴人亦同意給予緩刑，有上開電話紀錄在卷
    可考，信其經此刑之宣告後，當知所警惕，應無再犯之虞，
    本院因認其所宣告之刑以暫不執行為適當，爰併予宣告緩刑
    2年，以啟自新。又為使被告從中深切記取教訓，及強化其
    法治之觀念，使其於緩刑期內能深知警惕，避免其再度犯罪
    ，爰依刑法第74條第2項第8款之規定，命被告應於本判決確
    定之日起6個月內，接受法治教育3場次，併依刑法第93條第
    1項第2款之規定，諭知被告於緩刑期間付保護管束，冀使其
    能於保護管束期間，建立正確法紀觀念，兼維法治。如被告
    未遵循本院諭知之上開緩刑期間所定負擔，且情節重大者，
    足認原宣告之緩刑難收其預期效果，而有執行刑罰之必要者
    ，檢察官得依同法第75條之1第1項第4款規定，聲請撤銷本
    件緩刑之宣告，併此敘明。
三、本案被告行竊所得之腳踏車1輛，為警查扣後，已發還告訴
　　人領回，有卷附之贓物認領保管單附卷可查，依刑法第38條
    之1第5項之規定，爰不予宣告沒收或追徵其價額。
據上論斷，應依刑事訴訟法第273條之1第1項、第299條第1項前
段，判決如主文。
本案經檢察官洪三峯偵查起訴，由檢察官宋有容到庭執行職務。
中　　華　　民　　國　　111 　年　　4 　　月　　25　　日
                  刑事第二十三庭  法  官  龔書安
上列正本證明與原本無異。
如不服本判決，應於判決送達後20日內敘明上訴理由，向本院提
出上訴狀 (應附繕本) ，上訴於臺灣高等法院。其未敘述上訴理
由者，應於上訴期間屆滿後20日內向本院補提理由書「切勿逕送
上級法院」。
                                  書記官  石秉弘
中　　華　　民　　國　　111 　年　　4 　　月　　27　　日
附錄本案論罪科刑法條全文： 
中華民國刑法第321條
犯前條第1項、第2項之罪而有下列情形之一者，處6月以上5年以
下有期徒刑，得併科50萬元以下罰金：
一、侵入住宅或有人居住之建築物、船艦或隱匿其內而犯之。
二、毀越門窗、牆垣或其他安全設備而犯之。
三、攜帶兇器而犯之。
四、結夥三人以上而犯之。
五、乘火災、水災或其他災害之際而犯之。
六、在車站、港埠、航空站或其他供水、陸、空公眾運輸之舟、
車、航空機內而犯之。
前項之未遂犯罰之。
--------------------------------------------------------
附件：
臺灣新北地方檢察署檢察官起訴書
                                    110年度偵字第26272號
　　被　　　告　林志強　男　30歲（民國00年00月0日生）
　　　　　　　　　　　　住新北市○○區○○路00號
　　　　　　　　　　　　居新北市○○區○○路00巷0弄00號4
　　　　　　　　　　　　樓
　　　　　　　　　　　　國民身分證統一編號：Z000000000號
上列被告因竊盜案件，已經偵查終結，認應該提起公訴，茲將犯
罪事實及證據並所犯法條分敘如下：
　　　　　　犯罪事實
一、林志強意圖為自己不法之所有，基於竊盜之犯意，於民國11
    0年4月5日2時41分許，侵入新北市○○區○○路000號1樓樓梯間
    後（所涉侵入住宅罪部分，未據告訴），徒手竊取盧錫瑞所
    有停放在該處之自行車1輛，得手後騎乘離去。嗣林志強於
    同日16時許發覺遭竊，報警處理，經警調閱監視器影像畫面
    ，循線通知林志強到案，並扣得上開自行車1輛（已發還盧
    錫瑞），始悉上情。
二、案經盧錫瑞訴由新北市政府警察局永和分局報告偵辦。
  　　　證據並所犯法條
一、證據清單及待證事實：
編號 證據名稱 待證事實 1 被告林志強於警詢與偵查中之自白 被告坦承於前揭時、地，侵入上址公寓樓梯間，竊取上開自行車代步之事實。 2 告訴人盧錫瑞於警詢時之指訴 證明告訴人之自行車遭竊之事實。 3 贓物認領保管單、監視器光碟1片、監視器畫面翻拍照片16張、本署勘驗筆錄1份 證明全部犯罪事實。 
二、按刑法第321條第1項第1款之侵入住宅竊盜罪，其所謂「住
    宅」，乃指人類日常居住之場所而言，公寓亦屬之；又公寓
    樓下之「樓梯間」，雖僅供各住戶出入通行，然就公寓之整
    體而言屬於公寓之一部，與該公寓有密切不可分之關係，而
    大樓式或公寓式住宅之地下室，係附屬於該大樓或公寓，為
    該種住宅居住人生活起居場所之一部分，故侵入公寓樓下之
    樓梯間、地下室竊盜，難謂無同時妨害居住安全之情形，自
    應成立侵入住宅竊盜罪，最高法院76年台上字第2972號判例
    、82年度台上字第5704號判決意旨可資參照。是核被告所為
    ，係犯刑法第321條第1項第1款之侵入住宅竊盜罪嫌。
三、依刑事訴訟法第251條第1項提起公訴。
　  此　致
臺灣新北地方法院
中　　華　　民　　國　 110　　年　　12 　 月　　 6    日
　　　　　　　　　　　　　　　檢　察　官  洪三峯